【裁判字號】    98,易緝,18
【裁判日期】    980211
【裁判案由】    毒品危害防制條例
【裁判全文】
臺灣臺北地方法院刑事判決              98年度易緝字第18號
公  訴  人  臺灣臺北地方法院檢察署檢察官
被      告  乙○○
上列被告因毒品危害防制條例案件，經檢察官提起公訴（96年度
毒偵緝字第211號）被告就被訴事實為有罪之陳述，經告知簡式
審判程序之旨，並聽取當事人之意見後，本院裁定進行簡式審判
程序，茲判決如下：
    主  文
乙○○施用第二級毒品，累犯，處有期徒刑陸月，如易科罰金，
以新臺幣壹仟元折算壹日。
    事  實
一、乙○○前曾於民國88年間，因施用第二級毒品案件，經送觀
    察勒戒後，認無繼續施用毒品之傾向，而於88年2月2日釋放
    ，並由臺灣臺北地方法院檢察署檢察官於88年1月月31日以
    88年度偵字第2598號為不起訴處分確定。乙○○復因施用第
    二級毒品案件，經臺灣桃園地方法院以88年度毒聲字第3498
    號裁定觀察、勒戒後，認有繼續施用毒品之傾向，經裁定令
    入戒治處所施以強制戒治，並經臺灣桃園地方法院中壢簡易
    庭於88年9月30日以88年度壢簡字第868號判處有期徒刑6月
    確定在案，其經臺灣桃園地方法院於88年11月18日以88年度
    毒聲字第6966號裁定停止戒治所餘戒治期間付保護管束，復
    於89年5月25日經同院以89年度毒聲字第3601號裁定撤銷停
    止戒治，令入戒治處所施以強制戒治，嗣於89年7月8日執行
    完畢；於該強制戒治執行完畢5年內之94年間，因施用毒品
    案件，經臺灣高等法院判處有期徒刑8月確定；後2案經臺灣
    高等法院裁定應執行有期徒刑1年2月確定，於95年8月8日縮
    刑執行完畢；竟不思悔改。其基於施用第二級毒品之犯意，
    於95年12月24日上午11時15分採尿回溯96小時內之某時點（
    不含查獲後至採尿時之時間），在台灣地區某處，以鋁箔紙
    點火燒烤方式，施用第二級毒品甲基安非他命1次。嗣於95
    年12月24日17時許，在臺北市萬華區○○○路○段250巷巷口
    前，為警查獲採尿送驗而知上情。
二、案經臺北市政府警察局萬華分局報請臺灣臺北地方法院檢察
    署檢察官偵查起訴。
    理  由
一、本件被告乙○○所犯之罪，非死刑、無期徒刑或最輕本刑有
    期徒刑3年以上之罪，亦非高等法院管轄第一審案件，且就
    被訴事實為有罪之陳述，經告知被告簡式審判程序之旨，並
    聽取檢察官、被告之意見後，本院裁定進行簡式審判程序，
    是本件之證據調查，依刑事訴訟法第273條之2規定，不受同
    法第159條第1項、第161條之2、第161條之3、第163條之1及
    第164條至第170條規定之限制，合先敘明。
二、上揭犯罪事實，業經被告乙○○坦承不諱，且其於95年12月
    24日經警查獲後所採集之尿液經送檢驗後，確呈安非他命及
    甲基安非他命類陽性反應，此有台灣尖端先進生技醫藥股份
    有限公司濫用藥物檢驗報告書1紙在卷可稽（見96年度毒偵
    字第384號卷第7頁），復有臺北市政府警察局偵辦毒品案件
    尿液檢體委驗單附卷可按，足認被告上揭施用第二級毒品之
    自白與事實相符，堪予採信。查，被告有事實欄一所載施用
    毒品行為經觀察勒戒、強制戒治執行完畢，又於前揭觀察勒
    戒、強制戒治執行完畢後之5年內，分別因再犯施用毒品行
    為經追訴處罰等情，有臺灣高等法院被告前案紀錄表可按。
    本件被告施用行為固然在前揭觀察勒戒強制戒治執行完畢5
    年後再犯，惟按毒品危害防制條例第20條、第23條等規定觀
    之，就施用毒品者，祇於「初犯」及「五年後再犯」二種情
    形，有其追訴條件之限制，即須於初犯經觀察、勒戒或強制
    戒治釋放後，5年內均無施用毒品之行為，始能認其前所實
    施之觀察、勒戒或強制戒治已足遮斷毒癮，而得於5年後再
    犯時，再予適用初犯之規定，重行觀察、勒戒等程序。倘5
    年內已經再犯，被依法追訴處罰，縱其第3次（或第3次以上
    ）施用毒品之時間在初犯釋放5年以後，即與「五年後再犯
    」之情形有別，且因已於「五年內再犯」，顯見其再犯率甚
    高，原實施觀察、勒戒或強制戒治，已無法收其實效，而無
    5年戒斷期之存在，自無再經觀察、勒戒及強制戒治之必要
    ，應得逕行追訴處罰（最高法院95年度第7次刑事庭會議紀
    錄、95年度臺上字第1071號判決意旨參照）。是被告本件施
    用行為係在前揭觀察、勒戒及強制戒治執行完畢5年後，揆
    諸前開說明，仍應逕行追訴處罰。從而本件事證已臻明確，
    應依法論科。
三、按甲基安非他命為毒品危害防制條例第2條第2項第2款所列
    第二級毒品。核被告所為，係犯毒品危害防制條例第10條第
    2項之施用第二級毒品罪。其持有第二級毒品之低度行為，
    為其施用第二級毒品之高度行為所吸收，不另論罪。被告於
    於92年間，因施用毒品案件，經本院判處有期徒刑8月確定
    ；於該強制戒治執行完畢5年內之94年間，因施用毒品案件
    ，經臺灣高等法院判處有期徒刑8月確定；後2案經臺灣高等
    法院裁定應執行有期徒刑1年02月確定，於95年8月8日縮刑
    執行完畢；已如前述，其於受此有期徒刑執行完畢後，5年
    內故意再犯本件有期徒刑以上之刑之罪，為累犯，應依刑法
    第47條第1項規定，依法加重其刑。爰審酌被告有前開前科
    與執行情形，已如前述，素行不佳，前已因施用毒品案件分
    別受觀察、勒戒及強制戒治及上開有期徒刑之執行完畢，又
    犯本件施用第二級毒品罪，惡性較重，本應從重量刑，念其
    本件施用之犯情非重，所犯屬自戕行為，及其犯後態度等一
    切情狀，量處如主文所示之刑，並諭知易科罰金之折算標準
    ，以示懲儆。
四、末查，被告犯罪時間雖在96年4月24日之前，惟被告在偵查
    中即經臺灣臺北地方法院檢察署檢察官於96年6月26日發布
    通緝，並於96年8月6日始經通緝到案，有臺灣臺北地方法院
    檢察署96年6月26日甲○盛偵為緝字第2710號併案通緝書、
    96年度毒偵緝字第211號卷附被告警詢筆錄可查，依中華民
    國九十六年罪犯減刑條例第5條之規定，被告係於96年7月16
    日中華民國九十六年罪犯減刑條例施行前即經通緝，且非自
    動歸案，是與中華民國九十六年罪犯減刑條例第5條所明定
    不得減刑之情形相符，自不得減刑，併此敘明。
據上論斷，應依刑事訴訟法第284條之1、第273條之1第1項、第
299條第1項前段，毒品危害防制條例第10條第2項，刑法第11條
前段、第47條第1項、第41條第1項前段，判決如主文。
本案經檢察官蔡偉逸到庭執行職務。
中    華    民    國    98    年     2    月    11    日
                  刑事第十庭    法  官    呂煜仁
上正本證明與原本無異。
如不服本判決應於收受送達後10日內向本院提出上訴書狀，並應
敘述具體理由；其未敘述上訴理由者，應於上訴期間屆滿後20日
內向本院補提理由書（圴須按他造當事人之人數附繕本）「切勿
逕送上級法院」。
中    華    民    國    98    年    2     月    11    日
                                書記官    曹尚卿
附錄本案論罪科刑法條全文：
毒品危害防制條例第10條：
施用第一級毒品者，處六月以上五年以下有期徒刑。
施用第二級毒品者，處三年以下有期徒刑。


司法院資訊處製作；財團法人民間司法改革基金會備份。
